# 请教陈老和各位，三无投资是否要披露在其他主体中的权益

提问人：武凯华 时间：2017-03-08 14:47:09
我方的三无投资持股20%，计入可供出售金融资产，按成本法后续计量。《企业会计准则第 41 号——在其他主体中权益的披露》中，第十六条 企业在单个合营企业或联营企业中的权益不重要的，应当分别就合营企业和联营企业两类披露下列信息： 　　（一）按照权益法进行会计处理的对合营企业或联营企业投资的账面价值合计数。 　　（二）对合营企业或联营企业的净利润、终止经营的净利润、其他综合收益、综合收益等项目，企业按照其持股比例计算的金额的合计数。 我的疑问是，第（一）条规定注明是权益法下需要进行处理，那么第（二）条是否也是权益法下才需要处理呢，因为没有明确说。目前此投资是成本法核算，是否需要做处理？
按投资比例20%列示享有的被投资企业净利润呢？

回答人：chenyiwei
三无投资属于金融资产，对其被投资方不适用《企业会计准则第 41 号——在其他主体中的权益》的披露要求。